【裁判字號】    97,交聲,31
【裁判日期】    970303
【裁判案由】    違反道路交通管理處罰條例聲明異議
【裁判全文】
臺灣苗栗地方法院交通事件裁定          97年度交聲字第31號
原處分機關  交通部公路總局新竹區監理所苗栗監理站
異  議  人
即受處分人  甲○○
上列異議人即受處分人因違反道路交通管理處罰條例案件，對於
交通部公路總局新竹區監理所苗栗監理站中華民國97年01月22日
所為之處分（原處分案號：竹監苗字第裁54-F00000000-0號），
聲明異議，本院裁定如下：
    主  文
異議駁回。
    理  由
一、按汽車駕駛人，有駕駛執照逾有效期間仍駕車之情形，處新
    臺幣1,800元以上3,600元以下罰鍰，並禁止其駕駛，其駕駛
    執照並應扣繳之，道路交通管理處罰條例第22條第1項第7款
    、第2項分別定有明文。
二、原處分意旨略以：異議人即受處分人甲○○（下稱異議人）
    於民國97年01月10日16時28分，駕駛車牌號碼JM-5059 號之
    自用小客車，在苗栗縣頭份鎮○○路，因有「1.駕駛人行車
    未繫安全帶；2.駕照註銷（91.9.15） 行駛公路」違規之情
    事，經苗栗縣警察局交通警察隊員警當場以苗栗縣警察局苗
    縣警交字第F00000000 號違反道路交通管理事件通知單舉發
    。嗣異議人於上開違規單應到案日期內申訴「駕照註銷送達
    是否合法」乙事，經查因該站於93年5 月28日逕行註銷異議
    人汽車駕駛執照案件之裁決書送達不合法，該站即回復異議
    人之汽車駕駛執照為正常狀態，並依違反道路交通管理事件
    統一裁罰基準及處理細則第43條第1 項規定改依道路交通管
    理處罰條例第22條第1 項第7 款，裁處異議人罰鍰新臺幣（
    下同）1,800 元。
三、異議意旨則略以：異議人於93年、95年、96年間，3 度至苗
    栗監理站要求分期繳納罰鍰、換回駕照，均遭拒絕，致渠於
    97年1 月間遭取締駕照逾期註銷，要求分期繳納亦遭拒絕，
    實因其經濟困難，請求免除本件罰鍰，其餘者分期清償。
四、經查：異議人於上開時間、地點，因駕駛執照逾期仍駕車，
    經原處分機關於97年01月22日裁罰1,800 元，並扣繳駕駛執
    照之事實，有卷附苗栗縣警察局苗縣警交字第F00000000 號
    舉發違反道路交通管理事件通知單、交通部公路總局新竹區
    監理所苗栗監理站竹監苗字第裁54-F00000000-0號裁決書、
    送達證書各1 份在卷可佐，且異議人對於上開事實亦不否認
    ，足認異議人確有「駕駛執照逾有效期間仍駕車」之違規事
    實。至異議人辯稱其曾向原處分機關申請分期繳納罰鍰、換
    回駕照均遭拒絕乙節，除與本件原處分機關所為之裁決事項
    無關外，經查均屬原處分機關所為之其他行政處分，若異議
    人對此不服，依法應由異議人經訴願等行政爭訟程序處理，
    實非本院所能審究；至異議人請求其餘罰鍰分期繳納乙節，
    依違反道路交通管理事件統一裁罰基準及處理細則第60條規
    定，應由異議人敘明理由向各原處罰機關申請，本院無從核
    准，均附此說明。
五、綜上所述，異議人既有前揭違規行為，原處分機關依道路交
    通管理處罰條例第21條第1項第7款之規定及違反道路交通管
    理事件統一裁罰基準表，裁處異議人罰鍰1,800元，核無違
    法或不當之情事，聲明異議意旨僅執前詞，任意指摘原處分
    ，並無理由，應予駁回。
據上論斷，應依道路交通案件處理辦法第19條，裁定如主文。
中    華    民    國    97    年    3     月    3     日
                        交通法庭  法  官  林卉聆
右正本證明與原本無異。
如不服本裁定，應於裁定送達後五日內向本院提出抗告狀。(應附
繕本)
                                  書記官  葉政
中    華    民    國    97    年    3     月    3     日


司法院資訊處製作；財團法人民間司法改革基金會備份。
